# 准则中明显微小错报的临界值无需累积，这里的无需累积怎么理解

提问人：mark9527 时间：2019-11-05 06:30:12
假设：
在审计调整建议中有两处金额低于明显微小错报的临界值，但两项笔调整金额合计大于明显微小错报的临界值，且被审计单位不愿意接受这两处的调整。
我们在怎样考虑?

回答人：chenyiwei
判断错报影响是否重大，需考虑定性和定量两方面因素，如果某项错报的金额小于该临界值，且性质上也无特殊之处（例如，不至于对关键财务指标产生颠覆性的影响），则可以认为即使不累积该错报，各项未更正错报的单独或汇总影响也不会产生超出财务报表整体重要性水平的影响。故不将其纳入错报汇总范围是可以接受的。